# 筹建期资本化问题

提问人：yangqin2014 时间：2021-09-02 13:33:06
请教陈版：筹建期土地使用权先取得，但是房屋还在建设期，是否可以将摊销的土地使用权金额计入在建工程，待后续房产达到预计可使用状态时再计入折旧，进行费用化？而不是直接将摊销的土地使用权立即费用化处理。

回答人：chenyiwei
房屋建筑物实体建造期间内，其建造工程所占土地的摊销额可以计入房屋建筑物的成本中。参考：《中审众环研究 2020 》之“问题1-1-7（租赁的相关成本是否应当计入房屋建筑物的建造成本中）”。